臺灣士林地方法院刑事判決　　　　　　　　　　　　　九十三年度易字第一一一號
　　公　訴　人　臺灣士林地方法院檢察署檢察官
　　被　　　告　戊○○
右列被告因竊盜案件，經檢察官提起公訴（九十二年度偵字第八四九七號），經本院
合議庭裁定由受命法官獨任進行簡式審判程序並判決如左：
    主  文
戊○○共同連續踰越安全設備竊盜，處有期徒刑貳年。
    事  實
一、戊○○：
  (一)於民國八十年間，因犯竊盜罪，經本院以八十年度訴字第三一九號判處有期徒刑
    一年確定，於八十一年三月二十四日執行完畢。
  (二)繼於八十二年間，因違反麻醉藥品管理條例案件，經本院以八十二年度易字第一
    五一五號判決有期徒刑五月，上訴後，經臺灣高等法院以八十二年度上易字第六
    ０四九號駁回上訴確定，刑期起算日期為八十三年五月二十九日，指揮書執畢日
    期為八十三年九月二十八日。
  (三)復於八十二年間，因違反同條例案件，經本院以八十二年度訴字第九九三號判處
    有期徒刑五年確定，刑期起算日期為八十三年九月二十九日，指揮書執畢日期為
    八十八年七月八日。(二)、(三)案件經換發指揮書結果，刑期起算日期為八十三年五
    月二十九日，指揮書執畢日期為八十八年八月八日，嗣於八十五年一月三十日假
    釋出監，原應於八十八年七月十一日縮刑期滿執行完畢。
  (四)戊○○於八十五年一月三十日假釋出監後，於八十五年間，因犯妨害風化罪，經
    本院以八十五年度訴字第五七三號判決有期徒刑六月確定，刑期起算日期為八十
    六年三月十一日，指揮書執畢日期為八十六年九月十日。
  (五)再於八十五年間，因犯妨害家庭罪、違反麻醉藥品管理條例案件，經本院以八十
    五年度訴字第八三四號判處應執行有期徒刑二年確定，刑期起算日期為八十六年
    九月十一日，指揮書執畢日期為八十八年七月二十二日。嗣撤銷前開(三)案件之假
    釋，自八十八年七月二十三日起執行殘刑有期徒刑三年五月十五日，指揮書執畢
    日期為九十二年一月六日。
  (六)另於八十六年間，因犯竊盜罪，經本院以八十六年度易字第六０一號判決有期徒
    刑八月確定，刑期起算日期為九十二年一月七日，指揮書執畢日期為九十二年九
    月六日。(五)、(六)定應執行刑為有期徒刑二年六月確定，刑期起算日期為九十年二
    月二十六日，指揮書執畢日期為九十二年七月六日。
  (七)又於八十六年間，因犯賭博罪，經本院以八十六年度易字第五九一號判處有期徒
    刑五月確定，刑期起算日期為九十二年九月七日，指揮書執畢日期為九十三年二
    月六日。嗣上揭(三)案件之殘刑及(四)、(五)、(六)、(七)案件接續執行結果，刑期起算日
    期為九十二年十一月十九日，指揮書執畢日期為九十五年十一月二十八日，於八
    十九年九月十一日縮短刑期假釋出監，指揮書執畢日期為九十四年七月十四日。
  (八)戊○○自八十九年九月十一日假釋出監後，接續執行流氓案件感訓處分，於九十
    一年七月四日停止執行出所。嗣於九十二年六月間，因犯搶奪罪，經本院以九十
    二年度訴字第四七０號判決有期徒刑七月確定，換發指揮書結果，指揮書執畢日
    期為九十六年一月三十日，現正在監執行中（以上均不構成累犯）。
二、戊○○有上述犯罪科刑執行紀錄，猶不知悛悔，基於意圖為自己不法之所有之概
    括犯意，或自己單獨一人，或與綽號「大胖」之陳賢俊（由檢察官另行通緝中）
    或與真實年籍姓名不詳、綽號「阿賢」之成年男子，共同基於意圖為自己不法之
    所有之犯意聯絡，連續於附表所示之時間、地點，以附表所示之犯罪手法，竊取
    附表所示被害人所有之財物，得手後，均將竊得之物品運至臺北縣汐止市○○路
    ○段四十七號之一舊貨回收場，出售予不知情之舊貨商謝佳伶，得款則由戊○○
    一人獨有或與陳賢俊、「阿賢」朋分花用。嗣經警循線查獲，始知悉上情。
三、案經臺北縣政府警察局汐止分局報請臺灣士林地方法院檢察署檢察官偵查起訴。
    嗣經本院合議庭裁定由受命法官獨任進行簡式審判程序。
    理  由
一、右揭如附表所示竊盜之事實，業據被告戊○○於偵、審中坦承不諱，並經被害人
    己○○、王灶、甲○○、庚○○、丁○○、乙○○、臺北縣榮民服務處第十八
    服務區辛○○、丙○○○等人於警詢時指述綦詳，另據證人即舊貨商謝佳伶於警
    詢時證述明確，足見被告之自白與事實相符，本件事證明確，其犯行洵堪認定，
    應依法論科。
二、按窗戶具有防閑之效用，為安全設備；再按毀越門扇而入室行竊，其越入行為即
    屬侵入住宅，已結合於所犯加重竊盜之罪質中，無更行構成侵入住宅罪之理，最
    高法院著有二十七年上字第一八八七號判例可資參照，是被告於日間踰越安全設
    備無故侵入他人建築物竊盜之犯行，本即無待被害人就無故侵入建築物部分提出
    告訴，核被告所為，係犯刑法第三百二十條第一項之竊盜罪及同法第三百二十一
    條第一項第二款之踰越安全設備竊盜罪（各次所犯之罪名詳如附表所示）。公訴
    人認被告均係犯刑法第三百二十條第一項之罪，尚有未洽，就附表編號三、七部
    分起訴法條應予變更。被告分別與成年男子陳賢俊、真實年籍姓名不詳、綽號「
    阿賢」之成年男子間，有犯意之聯絡及行為之分擔，均為共同正犯。被告先後多
    次犯行，時間緊接，觸犯基本構成要件相同之罪名，顯係基於概括犯意反覆為之
    ，為連續犯，應依刑法第五十六條之規定論以情節較重之踰越安全設備竊盜罪，
    並加重其刑。爰審酌被告有事實欄所示之犯罪科刑執行紀錄，有臺灣高等法院被
    告全國前案紀錄表存卷可考，雖不構成累犯前科，惟可見其素行不良、犯罪之次
    數、各次所得財物價值及犯後態度等一切情狀，量處如主文所示之刑。
據上論斷，應依刑事訴訟法第二百七十三條之一第一項、第二百九十九條第一項前段
、第三百條，刑法第二十八條、第五十六條、第三百二十一條第一項第二款，判決如
主文。
本案經檢察官吳怡明到庭執行職務。
中      華      民      國    九十三    年      三      月      十一    日
                              臺灣士林地方法院刑事第五庭
                                  法  官  黃  潔  茹
右正本證明與原本無異。
如不服本判決，應於判決送達後十日內，向本院提出上訴狀。
                                  書記官  柳  瑞  宗
中      華      民      國    九十三    年      三      月    二十二    日
附錄本案論罪科刑法條全文：
刑法第三百二十一條第一項第二款
犯竊盜罪而有左列情形之一者，處六月以上、五年以下有期徒刑：
二、毀越門扇、牆垣或其他安全設備而犯之者。
附表：
┌─┬────┬──────┬──────┬───┬────┬─────┐
│編│行為人  │犯罪時間    │犯罪地點    │被害人│竊盜方法│所犯法條  │
│號│        │            │            │      │及竊得之│          │
│  │        │            │            │      │財物    │          │
├─┼────┼──────┼──────┼───┼────┼─────┤
│一│戊○○及│九十二年五月│臺北縣汐止市│己○○│徒手竊取│刑法第三百│
│  │「阿賢」│十五日上午十│和平街三十五│      │社區化糞│二十條第一│
│  │        │時許        │之一號旁    │      │池白鐵蓋│項        │
│  │        │            │            │      │一個，賣│          │
│  │        │            │            │      │得新臺幣│          │
│  │        │            │            │      │（下同）│          │
│  │        │            │            │      │四百多元│          │
├─┼────┼──────┼──────┼───┼────┼─────┤
│二│戊○○  │九十二年五月│臺北縣汐止市│王灶│徒手竊取│刑法第三百│
│  │        │十五日下午三│忠孝東路四三│      │置於屋外│二十條第一│
│  │        │時許        │一號旁      │      │之鐵櫃一│項        │
│  │        │            │            │      │個，賣得│          │
│  │        │            │            │      │三百多元│          │
├─┼────┼──────┼──────┼───┼────┼─────┤
│三│戊○○及│九十二年五月│臺北縣汐止市│甲○○│徒手拆下│刑法第三百│
│  │陳賢俊  │中旬某日下午│福德一路四六│      │鋁窗，踰│二十一條第│
│  │        │三時許      │二巷口之公主│      │越安全設│一項第二款│
│  │        │            │檳榔攤內    │      │備窗戶，│          │
│  │        │            │            │      │入內竊取│          │
│  │        │            │            │      │檳榔攤上│          │
│  │        │            │            │      │之電視、│          │
│  │        │            │            │      │音響，賣│          │
│  │        │            │            │      │得五千多│          │
│  │        │            │            │      │元，煙、│          │
│  │        │            │            │      │酒一批供│          │
│  │        │            │            │      │自用    │          │
├─┼────┼──────┼──────┼───┼────┼─────┤
│四│戊○○及│九十二年五月│臺北縣汐止市│庚○○│徒手竊取│刑法第三百│
│  │陳賢俊  │三十一日晚上│福安街二十巷│      │置於屋外│二十條第一│
│  │        │八時許      │一號之鐵工廠│      │之白鐵窗│項        │
│  │        │            │旁          │      │架六個，│          │
│  │        │            │            │      │賣得二千│          │
│  │        │            │            │      │多元    │          │
├─┼────┼──────┼──────┼───┼────┼─────┤
│五│戊○○及│九十二年五月│臺北縣汐止市│丁○○│徒手竊取│刑法第三百│
│  │陳賢俊  │三十一日下午│南陽街一０七│      │置於屋外│二十條第一│
│  │        │三時許      │之二號之台宇│      │之白鐵一│項        │
│  │        │            │工程行旁空地│      │批，賣得│          │
│  │        │            │            │      │四百多元│          │
├─┼────┼──────┼──────┼───┼────┼─────┤
│六│戊○○及│九十二年五月│臺北縣汐止市│乙○○│徒手竊取│刑法第三百│
│  │「阿賢」│三十一日中午│仁愛路一一九│      │置於屋外│二十條第一│
│  │        │            │巷一號前    │      │之攤架一│項        │
│  │        │            │            │      │個，賣得│          │
│  │        │            │            │      │四百多元│          │
├─┼────┼──────┼──────┼───┼────┼─────┤
│七│戊○○  │九十二年六月│臺北縣汐止市│辛○○│乘窗戶未│刑法第三百│
│  │        │八日中午    │公園路二號之│      │關，踰越│二十一條第│
│  │        │            │臺北縣榮民服│      │安全設備│一項第二款│
│  │        │            │務處第十八服│      │窗戶，入│          │
│  │        │            │務區內      │      │內徒手竊│          │
│  │        │            │            │      │取電腦一│          │
│  │        │            │            │      │臺      │          │
├─┼────┼──────┼──────┼───┼────┼─────┤
│八│戊○○  │九十二年六月│臺北縣汐止市│侯郭秀│乘一樓鐵│刑法第三百│
│  │        │十四日上午十│茄苳路二二四│英    │門未關，│二十條第一│
│  │        │時三十分許  │巷三弄三號一│      │入內徒手│項（無故侵│
│  │        │            │樓住宅內    │      │竊取電視│入他人住宅│
│  │        │            │            │      │機一臺  │部分未據告│
│  │        │            │            │      │        │訴）      │
└─┴────┴──────┴──────┴───┴────┴─────┘
